public_html/app/tools/spellchecker/dictionaries/vec.aff
SFX A Y 87737 # vèrbi
SFX A abalar àbala/EFP kabalar
SFX A abalar àbale/GHP kabalar
SFX A abalar àbalelo/Q kabalar
SFX A abalar àbalemi/I kabalar
SFX A abalar àbali/L kabalar
SFX A abalar àbalitu/M kabalar
SFX A abalar àbalo/H kabalar
SFX A abalar àbalomi/I kabalar
SFX A abar àbelo/Q [bgi]abar
SFX A abar àbemi/I [bgi]abar
SFX A abar àbitu/M [bgi]abar
SFX A abar àbomi/I [bgi]abar
SFX A abdikar àbdika/EFP ^abdikar
SFX A abdikar àbdike/GHP ^abdikar
SFX A abdikar àbdikelo/Q ^abdikar
SFX A abdikar àbdikemi/I ^abdikar
SFX A abdikar àbdiki/L ^abdikar
SFX A abdikar àbdikitu/M ^abdikar
SFX A abdikar àbdiko/H ^abdikar
SFX A abdikar àbdikomi/I ^abdikar
SFX A abiar àbielo/Q [rs]abiar
SFX A abiar àbiemi/I [rs]abiar
SFX A abiar àbiomi/I [rs]abiar
SFX A abiar àbitu/M [rs]abiar
SFX A abitar àbita/EFP abitar
SFX A abitar àbite/GHP abitar
SFX A abitar àbitelo/Q abitar
SFX A abitar àbitemi/I abitar
SFX A abitar àbiti/L abitar
SFX A abitar àbititu/M abitar
SFX A abitar àbito/H abitar
SFX A abitar àbitomi/I abitar
SFX A abolar àbola/EFP ^sabolar
SFX A abolar àbole/GHP ^sabolar
SFX A abolar àbolelo/Q ^sabolar
SFX A abolar àbolemi/I ^sabolar
SFX A abolar àboli/L ^sabolar
SFX A abolar àbolitu/M ^sabolar
SFX A abolar àbolo/H ^sabolar
SFX A abolar àbolomi/I ^sabolar
SFX A abregar àbrega/EFP fabregar
SFX A abregar àbrege/GHP fabregar
SFX A abregar àbregelo/Q fabregar
SFX A abregar àbregemi/I fabregar
SFX A abregar àbregi/L fabregar
SFX A abregar àbregitu/M fabregar
SFX A abregar àbrego/H fabregar
SFX A abregar àbregomi/I fabregar
SFX A abrikar àbrika/EFP ^desfabrikar
SFX A abrikar àbrike/GHP ^desfabrikar
SFX A abrikar àbrikelo/Q ^desfabrikar
SFX A abrikar àbrikemi/I ^desfabrikar
SFX A abrikar àbriki/L ^desfabrikar
SFX A abrikar àbrikitu/M ^desfabrikar
SFX A abrikar àbriko/H ^desfabrikar
SFX A abrikar àbrikomi/I ^desfabrikar
SFX A abrogar àbroga/EFP ^abrogar
SFX A abrogar àbroge/GHP ^abrogar
SFX A abrogar àbrogelo/Q ^abrogar
SFX A abrogar àbrogemi/I ^abrogar
SFX A abrogar àbrogi/L ^abrogar
SFX A abrogar àbrogitu/M ^abrogar
SFX A abrogar àbrogo/H ^abrogar
SFX A abrogar àbrogomi/I ^abrogar
SFX A abular àbula/EFP ^tabular
SFX A abular àbule/GHP ^tabular
SFX A abular àbulelo/Q ^tabular
SFX A abular àbulemi/I ^tabular
SFX A abular àbuli/L ^tabular
SFX A abular àbulitu/M ^tabular
SFX A abular àbulo/H ^tabular
SFX A abular àbulomi/I ^tabular
SFX A acar àcelo/Q [bdklmoprtuv]acar
SFX A acar àcelo/Q ^spernacar
SFX A acar àcemi/I [bdklmoprtuv]acar
SFX A acar àcemi/I ^spernacar
SFX A acar àcitu/M [bdklmoprtuv]acar
SFX A acar àcitu/M ^spernacar
SFX A acar àcomi/I [bdklmoprtuv]acar
SFX A acar àcomi/I ^spernacar
SFX A acarar àcara/EFP [cp]acarar
SFX A acarar àcare/GHP [cp]acarar
SFX A acarar àcarelo/Q [cp]acarar
SFX A acarar àcaremi/I [cp]acarar
SFX A acarar àcari/L [cp]acarar
SFX A acarar àcaritu/M [cp]acarar
SFX A acarar àcaro/H [cp]acarar
SFX A acarar àcaromi/I [cp]acarar
SFX A acolar àcola/EFP pacolar
SFX A acolar àcole/GHP pacolar
SFX A acolar àcolelo/Q pacolar
SFX A acolar àcolemi/I pacolar
SFX A acolar àcoli/L pacolar
SFX A acolar àcolitu/M pacolar
SFX A acolar àcolo/H pacolar
SFX A acolar àcolomi/I pacolar
SFX A adar àdelo/Q [bfikr]adar
SFX A adar àdemi/I [bfikr]adar
SFX A adar àditu/M [bfikr]adar
SFX A adar àdomi/I [bfikr]adar
SFX A adegar àdega/EFP [fnr]adegar
SFX A adegar àdege/GHP [fnr]adegar
SFX A adegar àdegelo/Q [fnr]adegar
SFX A adegar àdegemi/I [fnr]adegar
SFX A adegar àdegi/L [fnr]adegar
SFX A adegar àdegitu/M [fnr]adegar
SFX A adegar àdego/H [fnr]adegar
SFX A adegar àdegomi/I [fnr]adegar
SFX A adiar àdielo/Q ^diladiar
SFX A adiar àdiemi/I ^diladiar
SFX A adiar àdiomi/I ^diladiar
SFX A adiar àditu/M ^diladiar
SFX A adigar àdiga/EFP ^sfadigar
SFX A adigar àdige/GHP ^sfadigar
SFX A adigar àdigelo/Q ^sfadigar
SFX A adigar àdigemi/I ^sfadigar
SFX A adigar àdigi/L ^sfadigar
SFX A adigar àdigitu/M ^sfadigar
SFX A adigar àdigo/H ^sfadigar
SFX A adigar àdigomi/I ^sfadigar
SFX A adrar àdrelo/Q kuadrar
SFX A adrar àdremi/I kuadrar
SFX A adrar àdritu/M kuadrar
SFX A adrar àdromi/I kuadrar
SFX A aduar àduelo/Q ^graduar
SFX A aduar àduemi/I ^graduar
SFX A aduar àduitu/M ^graduar
SFX A aduar àduomi/I ^graduar
SFX A aer àe/HP ^saer
SFX A aer àelo/Q ^saer
SFX A aer àemi/I ^saer
SFX A aer ài/EFL ^saer
SFX A aer àitu/M ^saer
SFX A aer ào/H ^saer
SFX A aer àomi/I ^saer
SFX A aerar àera/EFP ^aerar
SFX A aerar àere/GHP ^aerar
SFX A aerar àerelo/Q ^aerar
SFX A aerar àeremi/I ^aerar
SFX A aerar àeri/L ^aerar
SFX A aerar àeritu/M ^aerar
SFX A aerar àero/H ^aerar
SFX A aerar àeromi/I ^aerar
SFX A afar àfelo/Q [jtx]afar
SFX A afar àfelo/Q ^rafar
SFX A afar àfelo/Q ^xgrafar
SFX A afar àfemi/I [jtx]afar
SFX A afar àfemi/I ^rafar
SFX A afar àfemi/I ^xgrafar
SFX A afar àfitu/M [jtx]afar
SFX A afar àfitu/M ^rafar
SFX A afar àfitu/M ^xgrafar
SFX A afar àfomi/I [jtx]afar
SFX A afar àfomi/I ^rafar
SFX A afar àfomi/I ^xgrafar
SFX A afarar àfara/EFP [bdm]afarar
SFX A afarar àfare/GHP [bdm]afarar
SFX A afarar àfarelo/Q [bdm]afarar
SFX A afarar àfaremi/I [bdm]afarar
SFX A afarar àfari/L [bdm]afarar
SFX A afarar àfaritu/M [bdm]afarar
SFX A afarar àfaro/H [bdm]afarar
SFX A afarar àfaromi/I [bdm]afarar
SFX A afegar àfega/EFP ^trafegar
SFX A afegar àfege/GHP ^trafegar
SFX A afegar àfegelo/Q ^trafegar
SFX A afegar àfegemi/I ^trafegar
SFX A afegar àfegi/L ^trafegar
SFX A afegar àfegitu/M ^trafegar
SFX A afegar àfego/H ^trafegar
SFX A afegar àfegomi/I ^trafegar
SFX A afiar àfielo/Q ^tafiar
SFX A afiar àfiemi/I ^tafiar
SFX A afiar àfiomi/I ^tafiar
SFX A afiar àfitu/M ^tafiar
SFX A afraxar àfraxa/EFP ^parafraxar
SFX A afraxar àfraxe/GHP ^parafraxar
SFX A afraxar àfraxelo/Q ^parafraxar
SFX A afraxar àfraxemi/I ^parafraxar
SFX A afraxar àfraxi/L ^parafraxar
SFX A afraxar àfraxitu/M ^parafraxar
SFX A afraxar àfraxo/H ^parafraxar
SFX A afraxar àfraxomi/I ^parafraxar
SFX A agar àgelo/Q [iklnptv]agar
SFX A agar àgelo/Q ^sufragar
SFX A agar àgelo/Q ragar
SFX A agar àgemi/I [iklnptv]agar
SFX A agar àgemi/I ^sufragar
SFX A agar àgemi/I ragar
SFX A agar àgitu/M [iklnptv]agar
SFX A agar àgitu/M ^sufragar
SFX A agar àgitu/M ragar
SFX A agar àgomi/I [iklnptv]agar
SFX A agar àgomi/I ^sufragar
SFX A agar àgomi/I ragar
SFX A agolar àgola/EFP [br]agolar
SFX A agolar àgole/GHP [br]agolar
SFX A agolar àgolelo/Q [br]agolar
SFX A agolar àgolemi/I [br]agolar
SFX A agolar àgoli/L [br]agolar
SFX A agolar àgolitu/M [br]agolar
SFX A agolar àgolo/H [br]agolar
SFX A agolar àgolomi/I [br]agolar
SFX A agomar àgoma/EFP ^sagomar
SFX A agomar àgome/GHP ^sagomar
SFX A agomar àgomelo/Q ^sagomar
SFX A agomar àgomemi/I ^sagomar
SFX A agomar àgomi/L ^sagomar
SFX A agomar àgomitu/M ^sagomar
SFX A agomar àgomo/H ^sagomar
SFX A agomar àgomomi/I ^sagomar
SFX A agrar àgrelo/Q [ms]agrar
SFX A agrar àgremi/I [ms]agrar
SFX A agrar àgritu/M [ms]agrar
SFX A agrar àgromi/I [ms]agrar
SFX A agremar àgrema/EFP ^lagremar
SFX A agremar àgreme/GHP ^lagremar
SFX A agremar àgremelo/Q ^lagremar
SFX A agremar àgrememi/I ^lagremar
SFX A agremar àgremi/L ^lagremar
SFX A agremar àgremitu/M ^lagremar
SFX A agremar àgremo/H ^lagremar
SFX A agremar àgremomi/I ^lagremar
SFX A aitar àita/EFP ^xbraitar
SFX A aitar àite/GHP ^xbraitar
SFX A aitar àitelo/Q ^xbraitar
SFX A aitar àitemi/I ^xbraitar
SFX A aitar àiti/L ^xbraitar
SFX A aitar àititu/M ^xbraitar
SFX A aitar àito/H ^xbraitar
SFX A aitar àitomi/I ^xbraitar
SFX A ajar àjelo/Q [bdgklmnptuv]ajar
SFX A ajar àjelo/Q ^bersajar
SFX A ajar àjelo/Q ^sajar
SFX A ajar àjelo/Q rajar
SFX A ajar àjelo/Q serajar
SFX A ajar àjemi/I [bdgklmnptuv]ajar
SFX A ajar àjemi/I ^bersajar
SFX A ajar àjemi/I ^sajar
SFX A ajar àjemi/I rajar
SFX A ajar àjemi/I serajar
SFX A ajar àjitu/M [bdgklmnptuv]ajar
SFX A ajar àjitu/M ^bersajar
SFX A ajar àjitu/M ^sajar
SFX A ajar àjitu/M rajar
SFX A ajar àjitu/M serajar
SFX A ajar àjomi/I [bdgklmnptuv]ajar
SFX A ajar àjomi/I ^bersajar
SFX A ajar àjomi/I ^sajar
SFX A ajar àjomi/I rajar
SFX A ajar àjomi/I serajar
SFX A ajerar àjara/EFP ^exajerar
SFX A ajerar àjare/GHP ^exajerar
SFX A ajerar àjarelo/Q ^exajerar
